最高法院刑事判決　　　　　　　　　　　　　　　八十六年度台上字第三○六一號
　　上訴人　鄭茂榮
右上訴人因莊錦雪等自訴偽造文書案件，不服台灣高等法院高雄分院中華民國八十六
年三月十三日第二審更審判決（八十五年度上更(一)字第三三九號，自訴案號：台灣屏
東地方法院八十三年度自字第二一號），提起上訴，本院判決如左：
    主  文
上訴駁回。
    理  由
按刑事訴訟法第三百七十七條規定，上訴於第三審法院，非以判決違背法令為理由，
不得為之。是提起第三審上訴，應以原判決違背法令為理由，係屬法定要件。如果上
訴理由狀並未依據卷內訴訟資料，具體指摘原判決不適用何種法則或如何適用不當，
或所指摘原判決違法情事，顯與法律規定得為第三審上訴理由之違法情形，不相適合
時，均應認其上訴為違背法律上之程式，予以駁回。本件原判決認定上訴人鄭茂榮於
民國八十一年十二月間，明知未得自訴人莊錦雪、蔡慧美之授權，而同時盜蓋其所保
管之該二人印章，以偽造該二人名義之拋棄書，表示彼等無條件拋棄原向上訴人購買
之「翰林大地」編號「Ｂ」及「Ａ１」房屋所有權等不實內容，持以轉交不知情之
曾文雄重新申請建造執照，更易起訴人之姓名，足以生損害於自訴人等情，因而撤銷
第一審判決，改判仍論處上訴人刑法第二百十六條、第二百十條之行使偽造私文書罪
刑，已詳所憑之證據及認定之理由。上訴意旨僅稱：上訴人於原審曾聲請傳喚證人
即莊錦雪之夫陳安森，以證明上訴人與陳安森於八十一年十一月底達成上訴人可先使
用莊錦雪印章，轉讓金再議之協議，原審就上開重要事證未予調查，亦未裁定駁回上
訴人之聲請，或於判決內說明其理由，有應於審判期日調查之證據而未予調查之違背
法令等語。惟按證人在審判中已經合法訊問，其陳述明確別無訊問之必要者，不得再
行傳喚，刑事訴訟法第一百九十六條定有明文。卷查，證人陳安森於原審及其前審業
經傳訊，供明：上訴人係先偽造系爭拋棄書，經伊發現後，始出面與伊談妥和解，同
意由上訴人給付新台幣一百二十萬元，惟嗣後一直未給付該款，伊並未同意上訴人於
未經付該款前可使用自訴人之印章寫拋棄書等語（見八十四年度上訴字第四二九號卷
第三四－三五頁、八十五年度上更(一)字第三三九號卷第三六－三七頁），是則原審未
再行傳喚，於法並無不合。矧上訴人於原審最後審判期日，經提示並告以陳安森之證
述要旨後，亦表示無意見，又於調查證據完畢時，對審判長所訊：「尚有何證據待查
﹖」既答稱：「無。」有筆錄記載可稽，尤難謂原審有應於審判期日調查之證據而未
予調查之違誤。上訴意旨所指顯非依據卷內資料而為之合法上訴理由；其上訴違背法
律上之程式，應予駁回。
據上論結，應依刑事訴訟法第三百九十五條前段，判決如主文。
中      華      民      國    八十六    年      五      月    二十三    日
                              最高法院刑事第二庭
                                  審判長法官  施  文  仁
                                        法官  陳  炳  煌
                                        法官  張  淳  淙
                                        法官  洪  文  章
                                        法官  林  錦  芳
      右正本證明與原本無異
                                              書  記  官
中      華      民      國    八十六    年      六      月     二       日
